ro-RO: Acoperire oglindă: Panouri cu oglindă completă; Fără oglinzi; Panouri cu oglindă parțială; Altele
fi: Peilien peittävyys: Kokopeilipaneelit; Ei peilejä; Osittaiset peilipaneelit; Muu
en: Mirror coverage: Full mirror panels; No mirrors; Partial mirror panels; Other
es: Cobertura del espejo: Paneles de espejo completos; Sin espejos; Paneles de espejo parciales; Otro
da: Spejldækning: Fulde spejlpaneler; Ingen spejle; Delvise spejlpaneler; Andet
pt-PT: Cobertura espelhada: Painéis de espelho inteiros; Sem espelhos; Painéis de espelho parciais; Outro
zh-CN: 镜面覆盖范围: 全镜面板; 无镜子; 部分镜面板; 其他
th: การรายงานข่าวของมิเรอร์: แผงกระจกเต็มบาน; ไม่มีกระจก; แผงกระจกบางส่วน; อื่นๆ
fr: Étendue des miroirs: Panneaux miroirs complets; Aucun miroir; Panneaux miroirs partiels; Autre
hu: Tükörborítás: Teljes tükörpanelek; Tükör nélkül; Részleges tükörpanelek; Egyéb
ko: 거울 부착 범위: 전체 거울 패널; 거울 없음; 부분 거울 패널; 기타
sl-SI: Pokritost z ogledali: Polne zrcalne plošče; Brez ogledal; Delne zrcalne plošče; Drugo
lt-LT: Veidrodžio padengimas: Viso paviršiaus veidrodžio plokštės; Be veidrodžių; Dalies paviršiaus veidrodžio plokštės; Kita
hr-HR: Pokrivenost zrcalom: Puni paneli sa zrcalima; Bez zrcala; Djelomični paneli sa zrcalima; Ostalo
it: Copertura a specchio: Pannelli a specchio completi; Nessuno specchio; Pannelli a specchio parziali; Altro
de: Spiegelabdeckung: Vollflächige Spiegelpaneele; Keine Spiegel; Teilflächige Spiegelpaneele; Sonstige
ja: ミラーカバー範囲: フルミラーパネル; ミラーなし; パーシャルミラーパネル; その他
sk-SK: Pokrytie zrkadlom: Celo-zrkadlové panely; Bez zrkadiel; Čiastočné zrkadlové panely; Iné
ru: Площадь зеркального покрытия: Полностью зеркальные панели; Без зеркал; Частично зеркальные панели; Другое
zh-TW: 鏡面覆蓋範圍: 全鏡面面板; 無鏡面; 局部鏡面面板; 其他
pl: Pokrycie lustrami: Pełne panele lustrzane; Brak luster; Częściowe panele lustrzane; Inne
nl: Spiegel dekking: Volledige spiegelpanelen; Geen spiegels; Gedeeltelijke spiegelpanelen; Overig
cs: Pokrytí zrcadly: Plně zrcadlové panely; Bez zrcadel; Částečně zrcadlové panely; Jiné
sv: Spegeltäckning: Heltäckande spegelpaneler; Inga speglar; Delvisa spegelpaneler; Annan
el: Κάλυψη καθρέφτη: Πλήρη πάνελ καθρέπτη; Χωρίς καθρέπτες; Μερικά πάνελ καθρέπτη; Άλλο
tr: Ayna kaplama alanı: Tam aynalı paneller; Ayna yok; Kısmi aynalı paneller; Diğer
bg-BG: Огледално покритие: Изцяло огледални панели; Без огледала; Частично огледални панели; Друго
pt-BR: Espelho cobertura: Painéis totalmente espelhados; Sem espelhos; Painéis parcialmente espelhados; Outra
vi: Thông tin phản chiếu: Kính toàn tấm; Không có gương; Kính một phần; Khác
nb: Speildekning: Helspeilpaneler; Ingen speil; Paneler med delspeil; Annet